# 请问处置子公司还纳入合并报表吗

提问人：sjsyb 时间：2020-04-08 08:09:20
请教：我公司有一全资子公司，初始投资 700 万，现在有应收子公司债权 400 万，子公司期初累计亏损 300 万，负债只有我公司的的 400 万，无其他负债。 2020 年1-3月子公司盈利 2 万，现我公司豁免了子公司 400 万的债务，然后子公司清算注销。 2020 年1-3月我公司仍将该子公司纳入合并范围，编制合并报表，我想请问的是：
假如 4 月豁免债务，清算都完成的话， 4 月还要编合并利润表吗，如果编的话，我公司的坏账与子公司营业外收入是不是抵消了，合并报表会反映400-300=100的投资收益。
我说的有点乱，不知道说清楚了没？

回答人：chenyiwei
唯一子公司清算完成的当年度仍需编制合并利润表。但因为清算注销完全是内部交易，故清算事项不应对合并报表产生损益影响。